【裁判字號】    89,家抗,78
【裁判日期】    891219
【裁判案由】    繼承遺產
【裁判全文】
臺灣高等法院高雄分院民事裁定  八十九年度家抗字第七十八號
     抗  告  人  乙○○
     代  理  人  甲○○
右抗告人因與被繼承人丙○間繼承遺產事件，對於中華民國八十九年十月十八日台灣
高雄地方法院八十九年度聲繼字第六八號所為裁定提起抗告，本院裁定如左：
      主      文
抗告駁回。
抗告程序費用由抗告人負擔。
      理      由
一、抗告意旨略以：大陸之習俗除本身之名以外尚有字，本件被繼承人丙○之父係名
    「以洲」、字「鏡川」、二者實係同一人。又抗告人提出大陸親屬關係公證書中
    被繼承人丙○之母周氏，與被繼承人在台之戶政機關登載相同，足證抗告人為丙
    ○之被繼承人，為此提起抗告，准將原裁定廢棄云云。
二、經查：
  (一)按在大陸地區製作之文書，經行政院設立或指定之機構或委託之人民團體驗證者
    ，推定為真正，臺灣地區與大陸地區人民關係條例第七條固有明文規定，而該條
    所指「委託之人民團體」係指財團法人海峽交流基金會（以下簡稱海基會）而言
    ；惟條文中所謂推定為真正，係指形式上之真正而言，至該文書之內容是否足以
    證明某一待證事實存在，其真實性、適法性如何，仍需法院綜合一切事實證據予
    以判斷，並非該文書一經提出，法院即不須就其他法院應依職權調查之事項予以
    調查。查，本件被繼承人丙○之父名「葉鏡川」，此有高雄縣鳥松鄉戶政事務所
    核發之被繼承人丙○戶籍謄本可資佐憑，而戶籍謄本為我國公務機關所製作之公
    文書，依法應推定為真正，酌以該父母姓名資料係基於被繼承人丙○之陳報而作
    成，而被繼承人丙○來臺時已二十餘歲，衡情當無不知父母姓名之理，是以被繼
    承人丙○之父為「葉鏡川」，應堪認定。
  (二)本件抗告人所提大陸地區親屬關係公證書竟記載被繼承人丙○父名「葉以洲」，
    顯與我國戶籍謄本之記載不符，雖經抗告人稱大陸之習俗除本身之名以外尚有字
    ，二者實係同一人，並提出聲明書及聲明書公證書各一紙為證，惟該聲明書為抗
    告人自行聲明之內容，聲明書公證書係就抗告人於聲明書上簽名之事為公證，均
    不足以證明葉鏡川即葉以洲之情為真。
  (三)又抗告人雖提出其與丙○合照之照片附本院卷可按，惟此亦僅能證明抗告人與丙
    ○認識，而無法證明抗告人為丙○之繼承人；雖證人甲○○於本院審理時陳述：
    「丙○是我的二姊夫，他有告訴我在大陸他有一女兒，我想他可能二十多歲結婚
    」、「丙○之父親叫葉鏡川就是葉以洲，是抗告人告訴我的，這些事都不是我自
    己知道的」（本院八十九年十二月一日準備程序卷第二頁）等語，但以證人甲○
    ○為抗告人之代理人，已有偏頗抗告人之虞，且其陳述之內容均係聽抗告人所言
    而得，其證詞委無可取。證人梁春東雖證稱：丙○告訴我，他有女兒在大陸等語
    ，惟證人梁春東之證言縱為真實，亦不足以認定抗告人即為被繼承人丙○之女，
    況且證人梁春東亦稱不知丙○之父親叫什麼名字等語，從而並無證據證明葉鏡川
    即是葉以洲。
  (四)綜上所述，抗告人聲請就被繼承人丙○之遺產為繼承，自不應准許。原法院駁回
    抗告人之聲請，即無不合，抗告為無理由，應予駁回。
三、據上論結，本件抗告人之抗告為無理由，依非訟事件法第八條第二項、第二十八
    條、民事訴訟法第四百九十二條第一項、第七十八條，裁定如主文。
中      華      民      國    八十九    年    十二      月    十九      日
                                      臺灣高等法院高雄分院民事第二庭
~B1審判長法官  黃清江
~B2      法官  陳真真
~B3      法官  簡色嬌
右為正本係照原本作成。
不得再抗告。
中      華      民      國    八十九    年     十二     月     二十一   日
~B法院書記官  彭筱瑗
                                                                        Ｆ


司法院資訊處製作；財團法人民間司法改革基金會備份。
